臺灣雲林地方法院民事簡易判決
111年度虎簡字第169號
原      告  臺灣新光商業銀行股份有限公司

法定代理人  李增昌  
訴訟代理人  林首旗  
被      告  洪家齊  
上列當事人間請求給付借款事件，本院於中華民國111年8月19日
言詞辯論終結，判決如下：
    主      文
被告應給付原告新臺幣壹拾萬參仟柒佰柒拾元，及自民國一百一
十年十月八日起至清償日止，按週年利率百分之五點七二計算之
利息，暨自民國一百一十年十一月九日起至清償日止，逾期在六
個月內者，按上開利率百分之十，逾期超過六個月者，按上開利
率百分之二十計算之違約金，每次違約狀態最高連續收取期數為
九期。
訴訟費用新臺幣壹仟壹佰壹拾元由被告負擔。
本判決得假執行。
    事實及理由
一、原告起訴主張：被告於民國106年11月29日向原告借款新臺
    幣（下同）40萬元，借款期限自106年11月30日至111年11月
    30日止共5年，約定應按月攤還本息，利息第1至3個月按年
    利率2.68％固定計息，自第4個月至第60個月止，改按原告定
    儲利率指數加年利率4.92％計算（目前適用利率為5.72％），
    並隨原告公告之定儲利率指數變動而調整，遲延繳納時，除
    仍按上開利率計息外，並自逾期日起至清償日止，逾期6個
    月以內者，按上開利率10％，逾期超過6個月者，按上開利率
    20％計算之違約金，每次違約狀態最高連續收取期數為9期，
    雙方立有借款契約為憑。然被告自110年10月8日即迄息日起
    就未再攤還本息，依借款契約第6條第1項約定自實際撥款日
    起，依年金法，按月攤還本息，依借款契約第9條第2項第1
    款約定，若未依約清償本金，則借款視同全部到期，應負清
    償給付責任，爰依消費借貸之法律關係提起本件訴訟等語。
    並聲明：㈠如主文第1項所示。㈡願供擔保，請准宣告假執行
    。
二、被告則以：所欠債務看是否能還少一點，被告目前經濟不佳
    ，希望能以分期方式償還等語資為抗辯。並聲明：原告之訴
    駁回。
三、原告主張之前揭事實，業據提出與其所述相符之借款契約書
    、貸放明細歸戶查詢、動用/繳款記錄查詢、牌告利率異動
    查詢（見臺灣基隆地方法院111年度基簡字第221號卷第11至
    17頁）為證，被告未予爭執，僅抗辯經濟不佳，無法一次清
    償，希望能緩期清償等語，惟此僅屬債務履行能力之問題，
    當不影響被告依約應負之清償責任。是本件依證據調查之結
    果，堪信原告主張為真實。從而，原告依消費借貸契約關係
    ，請求被告給付如主文第1項所示金額，為有理由，應予准
    許。
四、本件事證已臻明確，兩造其餘之主張、陳述及所提證據暨攻
    擊防禦方法，經本院審酌後，認與本件判決結果無影響，爰
    不一一贅述，附此敘明。　
五、本件係適用簡易訴訟程序所為被告敗訴之判決，爰依民事訴
    訟法第389條第1項第3款規定，應依職權宣告假執行。
六、訴訟費用負擔之依據：民事訴訟法第78條。　
中　　華　　民　　國　　111 　年　　8 　　月　　26　　日
                  虎尾簡易庭  法  官  黃麗文
以上正本證明與原本無異。
如不服本判決，應於判決送達後20日內向本庭（臺灣雲林地方法
院虎尾簡易庭）提出上訴狀。（須按他造當事人之人數附繕本）
。
中　　華　　民　　國　　111 　年　　8 　　月　　26　　日
    　　　　　　　　　　　　　書記官  曾鈺仁